【裁判字號】    97,上訴,3233
【裁判日期】    970821
【裁判案由】    毒品危害防制條例
【裁判全文】
臺灣高等法院刑事判決                97年度上訴字第3233號
上  訴  人
即  被  告  甲○○
                    （另案在台灣台北監獄執行中）
上列上訴人即被告因毒品危害防制條例案件，不服臺灣臺北地方
法院97年度訴字第406 號，中華民國97年5月26日第一審判決（
起訴案號：臺灣臺北地方法院檢察署97年度毒偵字第36號），提
起上訴，本院判決如下：
    主  文
上訴駁回。
    事  實
一、甲○○前因施用毒品案件，經臺灣台北地方法院以九十四年
    度毒聲字第五四四號裁定送觀察勒戒後，認有繼續施用毒品
    之傾向，遂由該院再以九十四年度毒聲字第一００四號裁定
    令入戒治處所施以強制戒治，後於民國（下同）九十五年十
    二月十二日執行期滿，並由臺灣台北地方法院檢察署檢察官
    以九十五年度戒毒偵字第十一、十二、十三號為不起訴處分
    確定；復因偽造文書案件，經該院以九十四年度訴字第八七
    八號判決判處有期徒刑一年確定，於九十六年七月四日縮刑
    期滿執行完畢。詎其仍不知悔改，於上開強制戒治執行完畢
    釋放後五年內，另行分別基於施用第一級毒品海洛因、第二
    級毒品安非他命之犯意，先後於九十六年十一月二十一日晚
    間不明時間，分別在其位於台北市中山區○○○路一０七巷
    六號住處，各施用第一級毒品海洛因與第二級毒品安非他命
    各一次。嗣於九十六年十一月二十二日下午一時許，因另案
    在臺北市○○區○○路二四三巷口為警拘捕，因而查知上情
    。
二、案經台北市政府警察局文山第二分局報告臺灣台北地方法院
    檢察署檢察官偵查後起訴。
    理  由
一、前述施用第一、二級毒品之犯罪事實，業據上訴人即被告甲
    ○○迭於原審及本院審理時均坦承不諱。又被告為警查獲時
    採尿送驗之結果，呈嗎啡及安非他命類陽性反應，有台北市
    政府警察局偵辦毒品案件尿液檢體委驗單、台灣尖端先進生
    技醫藥股份有限公司出具之濫用藥物檢驗報告各一份在卷可
    稽，足見被告前開自白確與事實相符，應堪採信。末查，被
    告前因施用毒品案件，經臺灣台北地方法院以九十四年度毒
    聲字第五四四號裁定送觀察勒戒後，認有繼續施用毒品之傾
    向，遂由本院再以九十四年度毒聲字第一００四號裁定令入
    戒治處所施以強制戒治，後於九十五年十二月十二日執行期
    滿，並由臺灣台北地方法院檢察署檢察官以九十五年度戒毒
    偵字第十一、十二、十三號為不起訴處分確定等情，有前開
    不起訴處分書及本院被告前案紀錄表一份在卷可參。是被告
    於強制戒治執行完畢後五年內，再犯施用第一級毒品海洛因
    及第二級毒品安非他命之犯行，事證明確，應堪認定。
二、核被告甲○○所為，係犯毒品危害防制條例第十條第一項之
    施用第一級毒品罪及同條第二項之施用第二級毒品罪。其施
    用第一、二級毒品前後，持有為供施用之第一、二級毒品之
    低度行為，應為施用之高度行為所吸收，不另論罪。再被告
    於原審準備程序期日已坦承分別施用第一級毒品海洛因與第
    二級毒品安非他命等語（原審卷第55頁反面），是其所犯上
    開二罪，犯意各別，行為互殊，應予分論併罰。另被告有如
    事實欄所載之犯罪科刑執行情形，有本院被告前案紀錄表一
    份在卷可查，其於有期徒刑執行完畢後五年內，再故意觸犯
    本案有期徒刑以上之罪，為累犯，應依刑法第四十七條第一
    項規定加重其刑。
三、原審經調查及審理後，引用毒品危害防制條例第十條第一項
    、第二項、第十八條第一項，刑法第十一條前段、第四十七
    條第一項、第五十一條第五款為依據，並審酌被告歷經強制
    戒治之矯治處遇後，仍無法戒除毒癮，顯見其毒癮不輕；惟
    被告之犯罪行為主要係戕害自身，並未直接積極損害他人之
    利益，另參酌被告犯罪後坦承施用第一、二級毒品犯行，犯
    後態度尚佳等一切情狀，分別量處施用第一級毒品部分有期
    徒刑七月，施用第二級毒品部分有期徒刑五月，並定其應執
    行之刑為有期徒刑十月。經核原審認事用法俱無違誤，量刑
    已屬從輕憫恤。被告不知珍惜醒悟，猶提起上訴指稱：其對
    於本件之犯行，分別於警訊、偵查、原審及本院均坦承不諱
    ，從未推託飾詞之情形，並無浪費司法資源之情事，原審量
    刑時竟未仔細衡量斟酌刑法第五十七條各款之量刑參考因素
    ，為此提起上訴，請求本院能悲天憫人，思量體恤被告乃遭
    毒癮所困，目前已深知悔悟，再給予自新機會云云，為無理
    由，應予駁回。至被告所稱：其於一年內經警多次查獲施用
    毒品罪，先後所經判處之刑加總起來已超過十年云云一節。
    按依刑法第五十六條修正理由之說明，謂「對繼續犯同一罪
    名之罪者，均適用連續犯之規定論處，不無鼓勵犯罪之嫌，
    亦使國家刑罰權之行使發生不合理之現象。」「基於連續犯
    原為數罪之本質及刑罰公平原則之考量，爰刪除有關連續犯
    之規定」等語，即係將本應各自獨立評價之數罪，回歸本來
    就應賦予複數法律效果之原貌。因此，就刑法修正施行後多
    次施用毒品之犯行，採一罪一罰，始符合立法本旨。本件被
    告於刑法修正施行後之多次施用犯行先後經警查獲，因並不
    符合接續犯之要件外，則應一罪一罰，數罪間如符合數罪併
    罰之要件者再合併定其應執行之刑。（最高法院96年度第9
    次刑事庭會議參照）
據上論斷，應依刑事訴訟法第368條，判決如主文。
本案經檢察官曾忠己到庭執行職務。
中    華    民    國    97    年    8     月    21    日
            刑事第九庭審判長法  官  陳貽男
                            法  官  許宗和
                            法  官  周盈文
以上正本證明與原本無異。
施用第一級毒品部分如不服本判決，應於收受送達後十日內向本
院提出上訴書狀，其未敘述上訴之理由者並得於提起上訴後十日
內向本院補提理由書（均須按他造當事人之人數附繕本）。
施用第二級毒品部分不得上訴。
                            書記官  余姿慧
中    華    民    國    97    年    8     月    21    日
附錄：本案論罪科刑法條全文
毒品危害防制條例第10條
施用第一級毒品者，處6 月以上5 年以下有期徒刑。
施用第二級毒品者，處3 年以下有期徒刑。


司法院資訊處製作；財團法人民間司法改革基金會備份。
